# 求助关于所有者权益变动表填列问题

提问人：Totoro2022 时间：2023-08-01 17:15:
陈版主，您好！有个问题请教一下，企业 2023 年 4 月才确定 2022 年的利润分配方案，比如一共需要发放 10 万元股利。因为是跨年计提和分红，计提如何进行账务处理？借：利润分配-应付股利 贷：应付股利 吗？直接影响资产负债表的累计数是吗？
所有者权益变动表哪个明细列示这 10 万元的股利呢？是在“本年金额”的“对所有者（或股东）的分配”列示，还是在“上年金额”的“对所有者（或股东）的分配”列示呢？感谢

回答人：chenyiwei
在股东大会通过利润分配决议时，借记利润分配，贷记应付股利。这与分配的是哪一年度的股利（即分配来源是哪一年度形成的未分配利润）无关。
在权益变动表中，直接作为“对股东的分配——现金股利分配”列示，即在“本年金额”的“对所有者（或股东）的分配”列示。

提问人：Totoro2022 时间：2023-08-11 09:28:
企业 2023 年 4 月才通过股东大会对 2022 年利润的分配决议，这个是资产负债表日后非调整事项吗？是不是因为在2022 年 12 月 31 日资产负债表这个时点的时候还没有形成股利分配的义务，也就是说这个时点还不确定究竟 2022 年的股利是否要进行分红？因为股东大会也有可能决议不分红，可以这样理解吗？

回答人：chenyiwei
可以这样理解。期后股东大会通过股利分配决议属于资产负债表日后非调整事项。